【裁判字號】    98,訴,207
【裁判日期】    980929
【裁判案由】    違反毒品危害防制條例
【裁判全文】
臺灣花蓮地方法院刑事判決               98年度訴字第207號
公  訴  人  台灣花蓮地方法院檢察署檢察官
被      告  戊○○
                    （另案於臺灣花蓮監獄執行中）
選任辯護人  范明賢律師
上列被告因違反毒品危害防制條例案件，經檢察官提起公訴（98
年度偵字第449號），本院判決如下：
    主  文
戊○○販賣第二級毒品，肆罪，均累犯，各處如附表編號一、五
所示之刑；又幫助施用第二級毒品，累犯，處如附表編號二所示
之刑；又共同販賣第二級毒品，陸罪，均累犯，各處如附表編號
三、四所示之刑；又明知為禁藥而轉讓，肆罪，均累犯，各處如
附表編號六所示之刑。應執行有期徒刑拾捌年，販賣第二級毒品
所得新臺幣壹萬陸仟元均沒收，如全部或一部不能沒收時，均以
其財產抵償之。
其餘被訴販賣第二級毒品部分無罪。
    事  實
一、戊○○前於民國92年間，因施用毒品案件，經本院判處有期
    徒刑5月確定，於93年7月27日縮刑期滿執行完畢。詎仍不知
    悔改，（一）竟基於販賣第二級毒品牟利之犯意，於附表編
    號1、5所示之時間、地點，談妥交易安非他命之數量、金額
    後，由戊○○收取金錢並交付安非他命予己○○、甲○○等
    人，而販賣安非他命4 次（詳細販賣時間、地點、販毒所得
    均如附表編號1、5所示）。（二）另與陳鴻章（檢察官另行
    偵查、起訴）共同基於販賣第二級毒品牟利之犯意聯絡，由
    戊○○負責招攬客戶，陳鴻章負責交付毒品之方式，於附表
    編號3 所示之時間，丁○○以電話聯絡戊○○，表示要購買
    如附表編號3 所示之安非他命後，由戊○○以其交通工具搭
    載丁○○至陳鴻章位在花蓮縣吉安鄉○○路372 號之診所門
    口，再由陳鴻章收取金錢並交付安非他命予丁○○；又於附
    表編號4 所示之時間，戊○○與丙○○相約在上開陳鴻章診
    所附近之7-11便利商店門口，戊○○向丙○○收取如附表編
    號4 所示之金錢後，將安非他命交付予丙○○（詳細販賣時
    間、地點、販毒所得均如附表編號3、4所示）。（三）復基
    於幫助施用毒品之犯意，於附表編號2 所示之時間、地點，
    因己○○無安非他命施用，拜託戊○○聯絡真實姓名、年籍
    不詳綽號為「阿牛」之成年男子，嗣「阿牛」駕駛休旅車至
    附表編號2 所示之地點後，「阿牛」及另一名姓名、年籍不
    詳之女子，坐在後座，戊○○坐上休旅車之駕駛座，己○○
    坐在副駕駛座，己○○將新臺幣（下同）10,000元交予戊○○轉交「阿牛」，「阿牛」將安非他命放置在戊○○與己○○座位中間，己○○直接取走安非他命施用，以此方式幫助
    己○○施用第二級毒品。（四）又明知安非他命為第二級毒
    品並經公告屬藥事法第22條第1項第1款所列之禁藥，不得非
    法轉讓，竟仍分別基於轉讓禁藥之犯意，於附表編號6 所示
    之時間、地點，轉讓安非他命予乙○○共4 次。嗣經員警偵
    辦陳金鈴違反毒品危害防制條例案件而循線查悉上情。
二、案經花蓮縣警察局移送臺灣花蓮地方法院檢察署檢察官偵查
    起訴。
    理  由
甲、證據能力：
一、按司法警察機關於合乎通訊保障及監察法所規定之要件，在
    偵查中向檢察官提出聲請，經由檢察官核發通訊監察書後，
    即得實施通訊監察，修正前之通訊保障及監察法第5 條定有
    明文。經查，本案員警對卷附行動電話實施監聽錄音，已依
    法取得檢察官核發之通訊監察書，有通訊監察書（含通訊監
    察書電話附表）在卷可稽。又依據該通訊監察書暨電話附表
    記載，案由涉嫌觸犯之法條為毒品危害防制條例第4條第1、
    2 項，實施監察通訊，監察方法為監聽、錄音及其他，因之
    ，前開通訊監察書均已載明涉嫌觸犯案由、監察對象、監察
    之通訊種類及號碼等足資識別之特徵、監察處所、理由、方
    法、聲請機關或依職權核發、執行機關、適用法條、監聽結
    果報告等事項，已符合前開法定要件，是以本案員警對被告
    所使用之行動電話實施監聽錄音，並未逾越授權實施監察之
    範圍。再者，被告於監聽過程透露犯罪行為之陳述，並非因
    員警監聽所致，其陳述係出於被告之自由意思，自可採信，
    因之監聽錄音所取得之證據，有證據能力。又監聽錄得之錄
    音，係憑機械力照錄，未經人為操作，復未伴有個人主觀意
    見在內，應有證據能力；偵查犯罪機關依法定程序監聽之錄
    音，如已踐行調查證據程序，固非不可採為認定犯罪事實之
    基礎，此觀刑事訴訟法第165條之1第2 項之規定自明，又監
    聽錄音製作之譯文，如僅為偵查犯罪機關單方面製作，而被
    告或訴訟關係人對其真實性復有爭執，法院自應依上開規定
    勘驗該監聽之錄音踐行調查證據之程序，以確認該監聽錄音
    譯文之真實性，定其取捨，不得逕以該監聽錄音之譯文，採
    為認定被告有罪之基礎，最高法院93年臺上字第2263號判決
    意旨，可資參照。故將監聽之內容製作成譯文，乃將上開具
    有證據能力之監聽錄得之錄音具體為文字紀錄，此部分雖屬
    傳聞，然本件被告戊○○及辯護人對於監聽譯文之內容均不
    爭執，且本件通訊監聽譯文係由承辦員警基於查緝本案之偵
    查過程中所製作，無證據顯示存有詐偽或虛飾之情事，應無
    顯不可信之情形，則該監聽譯文依據刑事訴訟法第159條之5
    規定，即有證據能力。
二、按被告以外之人於審判外之言詞或書面陳述，除法律有規定
    者外，不得作為證據。又被告以外之人於偵查中向檢察官所
    為之陳述，除顯有不可信之情況者外，得為證據；被告以外
    之人於審判外之陳述，經當事人於審判程序同意作為證據，
    法院審酌該言詞陳述或書面陳述作成時之情況，認為適當者
    ，亦得為證據。當事人、代理人或辯護人於法院調查證據時
    ，知有第159條第1項不得為證據之情形，而未於言詞辯論終
    結前聲明異議者，視為有前項之同意，刑事訴訟法第159 條
    第1項、第159條之1第2項及第159條之5分別定有明文。查證
    人陳金鈴於警詢時之陳述，雖不合刑事訴訟法第159條第1項
    得為證據之要件，惟公訴人、被告及辯護人對於上開審判外
    之言詞陳述，均業於本院準備程序中表示無意見，且迄於本
    案言詞辯論終結前亦未聲明異議，而本院審酌其言詞陳述作
    成之情況，核無違法取證及證明力明顯過低之瑕疵，亦認為
    以之作為證據為適當，又證人陳金鈴於偵查中之陳述，亦無
    顯不可信之情形，故依上開規定，證人陳金鈴於警詢及偵查
    中之陳述，均具有證據能力。
乙、實體部分：
壹、有罪部分：
一、訊據被告固不否認幫陳鴻章販賣安非他命及於附表編號4 至
    編號6 所示之時間、地點交付安非他命予丙○○、甲○○、
    乙○○等人之事實，然堅決否認有何販賣安非他命之犯行，
    辯稱：附表編號2係伊與己○○合資購買安非他命，編號3係
    丁○○向陳鴻章購買安非他命，與編號4至編號6係伊請丙○○、甲○○、乙○○等人施用安非安命云云；辯護人另以：
    被告於96年12月25日警詢時供出上游，請求依違反毒品危害
    防制條例第17條之規定減刑等詞置辯。經查：
（一）被告幫陳鴻章販賣安非他命及於附表編號4至編號6所示之
      時間、地點交付安非他命予丙○○、甲○○、乙○○等情
      ，業據被告於本院審理時供述在卷，並與證人陳金鈴於警
      詢、偵查中及證人丙○○、甲○○、乙○○等人於本院審
      理時證述之情節相符，此外並有監聽譯文1 份在卷足參，
      堪信為真實。被告於附表編號6 所示之時間、地點轉讓安
      非他命予乙○○之犯行，可堪認定。
（二）己○○於97年3月間，在花蓮縣花蓮市○○路明星學園8樓
      之6房間內，向被告購買安非他命，每次購買2,000元，共
      買2 次，己○○均直接去被告住所，沒有事先打電話，均
      先交付現金予被告，被告即向別人調安非他命交付予其；
      復於97年3月5日，被告要己○○一同合資22,000元向「阿
      牛」購買安非他命，當時己○○並沒有那麼多錢，被告打
      電話聯絡「阿牛」，「阿牛」駕駛休旅車至被告上開住所
      後，「阿牛」與另一名女子坐在後座，要被告坐在駕駛座
      ，己○○坐在副駕駛座，己○○拿10,000元給被告，被告
      馬上轉頭交付予「阿牛」，「阿牛」將安非他命放在己○○與被告座位中間，己○○就直接將安非他命拿起來，被
      告沒有出錢，己○○所拿到的毒品也價值10,000元，被告
      沒有從中獲得好處等情，業據證人己○○於本院審理結證
      在卷，核與被告於本院審理時供稱：在97年3 月間幫己○○調過2次安非他命，每次2,000元，另一次和她一起去買
      安非他命10,000元之情節相符，堪信為真實。公訴人雖依
      據己○○於警詢中之證述認附表編號2 之部分為被告販賣
      安非他命予己○○，然己○○於本院審理時之證詞既經交
      互詰問，且證述之內容、情節亦較警詢時詳盡又無矛盾或
      不可採信之處，故其於本院審理時之證詞，應較為可採。
      又己○○既與被告一同前去購買毒品，被告並未經手毒品
      ，顯見被告係基於幫助施用安非他命之犯意，幫助己○○
      購買安非他命施用。
（三）附表編號1 部分雖無證據證明被告與陳鴻章共同販賣予己○○，惟依證人己○○所述其與被告並無私交，僅要購買
      毒品時才與被告聯絡，顯見被告並非基於情誼而代為調貨
      ，是被告將毒品交付予己○○，並收取金錢，已足構成販
      賣第二級毒品，被告向何人調貨，交付予己○○，不影響
      犯罪之成立。至附表編號2 部分，被告既未接觸毒品，亦
      無證據證明被告與「阿牛」間有犯意聯絡及行為分擔，尚
      難就此即認定被告有於附表編號2 所示之時間、地點有販
      賣安非他命予己○○之犯行，而應論以幫助施用毒品罪。
      是被告於附表編號1、2所示之時間、地點販賣安非他命予
      己○○及幫助己○○施用安非他命之犯行，均堪認定。
（四）證人甲○○雖於本院審理時證述：被告於附表編號5 所示
      之時間、地點請伊施用2 次安非他命等語，查與其於警詢
      、偵查中證稱其於附表所示之時間、地點向被告購買2 次
      安非他命，每次2,000元或3,000元等情不符，且被告於警
      詢及偵查中均自白有販賣安非他命予甲○○，且證人乙○○亦於本院審理時證稱：看到被告有1至2次在花蓮縣花蓮
      市○○街之賓館樓下與甲○○交易毒品，甲○○將錢交付
      予被告，被告將毒品交付予甲○○等語。足徵上開甲○○
      於本院審理時證稱被告於附表編號5 所示之時間、地點交
      付安非他命予其施用未收取代價等語係迴護被告之詞，不
      足採信。是被告於附表編號5 所示之時間、地點販賣安非
      他命予甲○○之犯行，堪予認定。
（五）丁○○於96年9月某日以後平均約2星期1次，每次購買2,0
      00至3,000 元之安非他命，均為被告駕車搭載其至陳鴻章
      之診所前買安非他命，被告都在旁邊，經被告介紹認識陳
      鴻章，直接與陳鴻章交易毒品，購買毒品之現金均直接交
      給陳鴻章，陳鴻章將毒品交付予其，共交易了4、5次，前
      面幾次都是現金交易，最後1次買了6,000元沒有付錢，被
      告向陳鴻章說帳算在被告欠陳鴻章的500,000 元之中，其
      至今還沒清償該6,000 元等情，業據證人丁○○於偵查中
      及本院審理時證述在卷，核與被告於本院審理時供稱伊帶
      丁○○去陳鴻章診所前交易，並代墊交易毒品之6,000 元
      等語相符，堪信為真實。
（六）丙○○於97年4月間在花蓮縣吉安鄉○○路自強夜市旁7-1
      1商店門口向被告購買安非他命，每次都買1,000元，共買
      了2 次，均以現金交易，丙○○將現金交給被告，被告將
      安非他命交付予其之事實，業據證人丙○○於本院審理時
      結證在卷，核與被告於本院審理時供稱：伊於附表編號 4
      所示之時間，與丙○○約在吉安鄉○○路自強夜市旁的7-
      11商店，向丙○○收取金錢後交給陳鴻章等語相符，堪信
      為真實。
（七）被告雖否認販賣安非他命予丁○○、丙○○，然被告於警
      詢、偵查中及本院審理時均坦承為陳鴻章販賣安非他命之
      下線，替陳鴻章販賣安非他命，顯見被告就販賣安非他命
      之犯行與陳鴻章間有犯意聯絡，又被告介紹丁○○認識陳
      鴻章之目的在購買安非他命，每次丁○○有購毒之需，又
      陪同丁○○一同前往陳鴻章經營之診所前購毒；丙○○之
      部分更直接收取金錢、交付毒品，足證亦均有行為之分擔
      ，被告辯稱丁○○、丙○○係向陳鴻章購買安非他命，與
      其無關，不足採信。是被告於附表編號3、4所示之時間、
      地點與陳鴻章共同販賣安非他命之犯行，可堪認定。
（八）又毒品買賣，為政府強力查緝之嚴重違法行為，非可公然
      為之，故其交易價格每因買賣雙方關係之深淺、買賣之數
      量、貨源是否充裕、查緝是否嚴謹及其取得成本之高低等
      因素而有不同，非可一概而論。而販賣之利得，除販賣者
      坦承之外，實難查得實情，惟販賣第二級毒品安非他命犯
      行之法定刑度甚重，係眾所週知之事實，依一般經驗法則
      ，販賣毒品者鋌而走險，苟非意在營利，所為何來？是附
      表編號1、3、4、5所示之犯行雖因被告矢口否認有販賣犯
      行，致無法查得其販賣安非他命之價差，惟依上述說明，
      被告具有營利之意圖，應堪認定。
（九）至附表編號3部分證人丁○○證述購買安非他命之次數為4
      至5次，每次金額為2,000至3,000元，後改稱：最後1次購
      買毒品之6,000元尚未還給被告等語；附表編號5部分證人
      甲○○於警詢中證述購買2次，每次3,000元; 於偵查中證
      述購買2次，每次2,000元等語，因證人已因時間相隔，無
      法確定次數、金額，依罪疑唯輕之法則，就此部分採最有
      利被告之認定，即如附表編號3、5所示之金額，併此敘明
      。
（十）辯護人以被告於96年12月25日警詢時供出上游，請求依毒
      品危害防制條例第17條之規定減輕其刑等語，然經本院向
      花蓮縣警察局花蓮分局及該分局軒轅派出所查詢，均未查
      得該份警詢筆錄，有本院電話紀錄1 紙在卷可稽，且本案
      查獲之時間係在97年7 月間，被告所稱上開警詢時供出上
      游云云，係在本案查獲前，顯與本案無關。辯護人請求依
      上開規定減刑實屬無據。
    從而被告上開犯行，均事證明確，應依法論科。
二、按安非他命雖係毒品危害防制條例第2條第2項第2 款所規定
    之第二級毒品，但亦屬藥事法所稱之禁藥（即藥事法第22條
    第1 款所稱之經中央衛生主管機關明令公告禁止製造、調劑
    、輸入、輸出、販賣或陳列之毒害藥品）。而明知為禁藥而
    轉讓者，藥事法第83條第1 項亦定有處罰明文。故行為人明
    知為禁藥即安非他命而轉讓予他人者，除成立毒品危害防制
    條例第8條第2項之轉讓第二級毒品罪外，亦構成藥事法第83
    條第1項之轉讓禁藥罪，此係屬同一犯罪行為而同時有2種法
    律可資處罰之法條（規）競合情形，應依重法優於輕法、後
    法優於前法等法理，擇一處斷。而毒品危害防制條例第8 條
    第2項轉讓第二級毒品罪之法定本刑為6月以上5 年以下有期
    徒刑，得併科新臺幣700,000元以下罰金；93年4月21日修正
    後藥事法第83條第1項轉讓禁藥罪之法定本刑為7年以下有期
    徒刑，得併科新臺幣5,000,000 元以下罰金。則修正後藥事
    法第83條第1項之罪之法定本刑，顯較毒品危害防制條例第8
    條第2 項之罪之法定本刑為重，依前述重法優於輕法之法理
    ，轉讓安非他命部分之行為，自應優先適用藥事法第83條第
    1 項之規定處斷，最高法院96年度臺上字第3582號判決意旨
    可資參照。核被告所為，係犯毒品危害防制條例第4條第2項
    之販賣第二級毒品罪、刑法第30條第1 項前段、毒品危害防
    制條例第10條第2 項之幫助施用第二級毒品罪及藥事法第83
    條第1 項之明知為禁藥而轉讓罪；被告於販賣及轉讓前持有
    安非他命之低度行為，應為販賣及轉讓之高度行為所吸收，
    不另論罪。被告與陳鴻章間就附表編號3、4所示販賣第二級
    毒品罪，有犯意聯絡與行為分擔，為共同正犯。被告所為上
    開販賣第二級毒品之犯行，時間、地點有異，顯係基於各別
    犯意為之，應分論併罰。公訴意旨認被告附表編號2 之犯行
    ，涉犯毒品危害防制條例第4條第2項販賣第二級毒品罪，尚
    有未洽（理由如上述），又起訴書認被告於附表編號6 轉讓
    安非他命之犯行係犯毒品危害防制條例第8條第2項之轉讓第
    二級毒品罪，亦有未合，惟因與上開認被告於附表編號2、6
    所示有罪部分，基本社會事實同一，爰依法分別變更起訴法
    條為刑法第30條第1項前段、毒品危害防制條例第10條第2項
    之幫助施用第二級毒品罪及藥事法第83條第1 項之明知為禁
    藥而轉讓罪。被告於92年間，因施用毒品案件，經本院判處
    有期徒刑5月確定，於93年7月27日縮刑期滿執行完畢等情，
    有臺灣高等法院被告前案紀錄表1 份在卷可稽，其前受有期
    徒刑執行完畢，於5 年內故意再犯如附表所示有期徒刑以上
    之罪，均為累犯，除販賣第二級毒品法定本刑為無期徒刑部
    分依法不得加重外，均應依刑法第47條第1 項規定加重其刑
    。被告就附表編號2 部分對己○○施用毒品犯行施以助力，
    為幫助犯，該部分應依刑法第30條第2 項之規定，按正犯之
    刑減輕其刑，並依刑法第71條第1 項之規定先加後減之。爰
    審酌被告前科累累，素行不佳，販賣毒品、幫助施用毒品及
    轉讓毒品之金額、數量，影響社會風氣及國民健康，犯後坦
    承部分犯行，就其所犯如附表所示之罪分別量處如附表主文
    欄所示之刑及定其應執行之刑。末查，被告販賣安非他命所
    得共16,000元（附表編號3 部分，因丁○○警詢、偵查中證
    稱向被告等購買4至5次安非他命，每次約2,000 元，於本院
    審理時又稱最後1次6,000元，尚未償還被告等語，前後有所
    不符，依罪疑唯輕原則，採最有利被告之原則，認定被告販
    賣安非他命予丁○○4次，每次2,000元，最後1次2,000元未
    收取，故該部分販賣第二級毒品所得為6,000 元）均應依毒
    品危害防制條例第19條第1 項之規定沒收之，如全部或一部
    不能沒收時，以其財產抵償之。
貳、無罪部分：
一、公訴意旨略以：被告戊○○基於販賣第二級毒品之犯意，於
    96年1月間起至97年4月23日止，在花蓮縣花蓮市○○街之賓
    館內，販賣安非他命2 次予乙○○，1次1,000元，1次4,500
    元，因認被告另涉違反毒品危害防制條例第4條第2項販賣第
    二級毒品罪嫌云云。
二、按犯罪事實應依證據認定之，無證據不得認定犯罪事實；被
    告或共犯之自白，不得作為有罪判決之唯一證據，仍應調查
    其他必要之證據，以察其是否與事實相符；又不能證明被告
    犯罪者，應諭知無罪之判決，刑事訴訟法第154條第2項、第
    156條第2項、第301條第1項分別定有明文。次按認定犯罪所
    憑之證據，雖不以直接之證據為限，間接證據亦包含在內，
    然而無論直接證據或間接證據，其為訴訟上之證明，須於通
    常一般人均不致有所懷疑，而得確信其為真實之程度者，始
    得據為有罪之認定，倘其證明尚未達於此一程度，而有合理
    之懷疑存在時，事實審法院復已就其心證上理由予以闡述，
    敘明其無從為有罪之確信，因而為無罪之判決，尚不得任意
    指為違法；又刑事訴訟法第161條已於91年2月8 日修正公布
    ，修正後同條第1 項規定：檢察官就被告犯罪事實，應負舉
    證責任，並指出證明之方法。因此，檢察官對於起訴之犯罪
    事實，應負提出證據及說服之實質舉證責任。倘其所提出之
    證據，不足為被告有罪之積極證明，或其闡明之證明方法，
    無從說服法官以形成被告有罪之心證，基於無罪推定之原則
    ，自應為被告無罪判決之諭知，最高法院76年臺上字第4986
    號、92年臺上字第128號分別著有判例可資參照。
三、公訴人認被告於上開時間另涉有違反毒品危害防制條例第 4
    條第2 項之販賣第二級毒品罪嫌，無非以被告於警詢中之自
    白為其主要論據。訊據被告矢口否認有販賣安非他命予乙○○之犯行，辯稱：伊當時係在追求乙○○，伊交付予乙○○
    所施用之安非他命均未向乙○○收取金錢等語。經查：乙○○於96年11月間起至97年4 月間止，並未向被告購買過安非
    他命，被告係因要追求乙○○，而無償提供安非他命供乙○○施用等情，業據證人乙○○於本院審理時結證在卷，又除
    上開被告於警詢中之自白外，並無其他佐證，故尚難憑被告
    於警詢時之自白，即遽認被告於上開時間販賣2 次安非他命
    予乙○○。檢察官僅依被告於警詢時之自白，即認被告涉有
    此部分犯行，證據尚有未足。
四、綜上所述，檢察官僅以被告於警詢之自白，即遽認被告有上
    開公訴意旨所載之犯行，應屬率斷。根據公訴人所為之舉證
    ，並無法使本院確信被告於上開時間、地點販賣安非他命予
    乙○○之犯行。此外，本院復查無其他積極證據足認被告有
    檢察官所指之此部分之犯行。既此，則本院尚難僅憑上開被
    告於警詢時之自白，即遽以認定被告確有上開犯行。揆諸首
    揭法條及判例意旨，就此部分，爰為被告無罪之諭知，以免
    冤抑。
據上論斷，應依刑事訴訟法第299條第1項前段、第300條、第301
條第1項，毒品危害防制條例第4條第2項、第10條第2項、第19條
第1項、藥事法第83條第1項，刑法第11條前段、第28條、第30條
第1項、第2項、第47條第1項、第51條第5款，判決如主文。
本案經檢察官吳毓靈到庭執行職務。
中    華    民    國    98    年    9     月    29    日
                  刑事第三庭  審判長  法  官  李世華
                                      法  官  曹庭毓
                                      法  官  湯國杰
以上正本證明與原本無異。
如不服本判決應於收受送達後10日內向本院提出上訴書狀，並應
敘述具體理由。其未敘述上訴理由者，應於上訴期間屆滿後20日
內向本院補提理由書 (均須按他造當事人之人數附繕本)「 切勿
逕送上級法院」。
中    華    民    國    98    年    9     月    29    日
                                      書記官
附錄本判決論罪之法律條文：
毒品危害防制條例第4條
製造、運輸、販賣第一級毒品者，處死刑或無期徒刑；處無期徒
刑者，得併科新臺幣一千萬元以下罰金。
製造、運輸、販賣第二級毒品者，處無期徒刑或七年以上有期徒
刑，得併科新臺幣七百萬元以下罰金。
製造、運輸、販賣第三級毒品者，處五年以上有期徒刑，得併科
新臺幣五百萬元以下罰金。
製造、運輸、販賣第四級毒品者，處三年以上十年以下有期徒刑
，得併科新臺幣三百萬元以下罰金。
製造、運輸、販賣專供製造或施用毒品之器具者，處一年以上七
年以下有期徒刑，得併科新臺幣一百萬元以下罰金。
前五項之未遂犯罰之。
毒品危害防制條例第10條
施用第一級毒品者，處 6 月以上 5 年以下有期徒刑。
施用第二級毒品者，處 3 年以下有期徒刑。
藥事法第83條
明知為偽藥或禁藥，而販賣、供應、調劑、運送、寄藏、牙保、
轉讓或意圖販賣而陳列者，處7年以下有期徒刑，得併科新臺幣5
百萬元以下罰金。
犯前項之罪，因而致人於死者，處7 年以上有期徒刑，致重傷者
，處3年以上12年以下有期徒刑。
因過失犯第1項之罪者，處2年以下有期徒刑、拘役或科新臺幣30
萬元以下罰金。
第 1 項之未遂犯罰之。
附表：
┌─┬────┬──────┬────┬─────┬───────┬────────┐
│編│對    象│時      間  │毒品種類│地點      │犯罪內容      │主           文 │
│號│        │            │        │          │              │                │
├─┼────┼──────┼────┼─────┼───────┼────────┤
│1 │己○○  │97年3月間   │第二級毒│被告位於花│先後販賣安非他│戊○○販賣第二級│
│  │        │            │品安非他│蓮市○○路│命2,000元之數 │毒品，貳罪，均累│
│  │        │            │命      │明星學園8 │量，次數2次。 │犯，各處有期徒刑│
│  │        │            │        │樓之6房內 │              │柒年陸月。販賣第│
│  │        │            │        │          │              │二級毒品所得各新│
│  │        │            │        │          │              │臺幣貳仟元均沒收│
│  │        │            │        │          │              │，如全部或一部不│
│  │        │            │        │          │              │能沒收時，均以其│
│  │        │            │        │          │              │財產抵償之。    │
├─┼────┼──────┼────┼─────┼───────┼────────┤
│2 │己○○  │97年3月間   │第二級毒│被告位於花│幫助己○○購買│戊○○幫助施用第│
│  │        │            │品安非他│蓮市○○路│安非他命10,000│二級毒品，累犯，│
│  │        │            │命      │明星學園外│元之數量，供其│處有期徒刑陸月。│
│  │        │            │        │路旁之車上│施用。        │                │
├─┼────┼──────┼────┼─────┼───────┼────────┤
│3 │丁○○  │96年9月間起 │第二級毒│花蓮縣吉安│共同販賣安非他│戊○○共同販賣第│
│  │        │，至97年1月 │品安非他│鄉○○路37│命，每次約2,00│二級毒品，肆罪，│
│  │        │間止        │命      │2 號診所門│0 元之數量，次│均累犯，各處有期│
│  │        │            │        │口        │數4次（最後1次│徒刑柒年陸月。前│
│  │        │            │        │          │價金2,000元尚 │三次販賣第二級毒│
│  │        │            │        │          │未支付）。    │品所得各新臺幣貳│
│  │        │            │        │          │              │仟元均沒收，如全│
│  │        │            │        │          │              │部或一部不能沒收│
│  │        │            │        │          │              │時，均以其財產抵│
│  │        │            │        │          │              │償之。          │
├─┼────┼──────┼────┼─────┼───────┼────────┤
│4 │丙○○  │97年4月間   │第二級毒│吉安鄉自強│販賣安非他命約│戊○○共同販賣第│
│  │        │            │品安非他│路自強夜市│1,000元之數量 │二級毒品，貳罪，│
│  │        │            │命      │旁7-11商店│，次數2次。   │均累犯，各處有期│
│  │        │            │        │門口      │              │徒刑柒年陸月。販│
│  │        │            │        │          │              │賣第二級毒品所得│
│  │        │            │        │          │              │各新臺幣壹仟元均│
│  │        │            │        │          │              │沒收，如全部或一│
│  │        │            │        │          │              │部不能沒收時，均│
│  │        │            │        │          │              │以其財產抵償之。│
├─┼────┼──────┼────┼─────┼───────┼────────┤
│5 │甲○○  │96年7、8月間│第二級毒│花蓮縣花蓮│販賣安非他命，│戊○○販賣第二級│
│  │        │起，至96年10│品安非他│市○○街某│每次約2,000元 │毒品，貳罪，均累│
│  │        │月間止      │命      │賓館門口  │之數量，次數2 │犯，各處有期徒刑│
│  │        │            │        │          │次。          │柒年陸月。販賣第│
│  │        │            │        │          │              │二級毒品所得各新│
│  │        │            │        │          │              │臺幣貳仟元均沒收│
│  │        │            │        │          │              │，如全部或一部不│
│  │        │            │        │          │              │能沒收時，均以其│
│  │        │            │        │          │              │財產抵償之。    │
├─┼────┼──────┼────┼─────┼───────┼────────┤
│6 │乙○○  │96年11月間起│第二級毒│花蓮縣花蓮│轉讓第二級毒品│戊○○明知為禁藥│
│  │        │至97年1月間 │品安非他│市○○街某│安非他命每次約│而轉讓，肆罪，均│
│  │        │止          │命      │賓館內。  │0.3公克，次數4│累犯，各處有期徒│
│  │        │            │        │          │次。          │刑陸月。        │
└─┴────┴──────┴────┴─────┴───────┴────────┘


司法院資訊處製作；財團法人民間司法改革基金會備份。
